【裁判字號】    88,易,4252
【裁判日期】    890724
【裁判案由】    竊盜
【裁判全文】
臺灣板橋地方法院刑事判決                        八十八年度易字第四二五二號
    公  訴  人  臺灣板橋地方法院檢察署檢察官
    被      告  甲○○
右列被告因竊盜案件，經檢察官提起公訴〔八十八年度偵字第一六四六五號〕，本院
判決如左：
    主  文
甲○○攜帶兇器竊盜，累犯，處有期徒刑壹年。
扣案如附表所示物品，均沒收。
    事  實
一、甲○○於民國〔下同〕八十四年間，因違反修正前麻醉藥品管理條例案件，經本
    院判處有期徒刑陸月，確定後入監服刑，於八十六年七月三十日因徒刑執行完畢
    出監，猶不知悔改，意圖為自己不法之所有，於八十八年七月四日晚上十一時許
    ，在台北縣中和市○○街一二八號旁工地，持自備客觀上具危險性得為兇器之螺
    絲起子支〔起訴書誤其中貳支為鑰匙〕，先後開啟丙○○、乙○○所有、牌照
    號碼依序為Ｎ四─六三一一號、Ｐ７─六八二五號〔起訴書誤載為Ｐ『Ｔ』─六
    八二五號〕自用小客車，竊取其內丙○○所有之行動電話壹具、皮套壹個、行動
    電話耳機貳付、充電器壹個、香煙壹包、香水壹瓶及乙○○所有之暫時停車卡一
    張。得手後，因無交通工具離開，遂打電話予不知情之鄭暉弘〔另經公訴人為不
    起訴處分〕騎乘機車前來搭載時，為警當場查獲，並扣得附表所示甲○○所有供
    其為上開犯行所用之螺絲起子參支。
二、案經被害人乙○○訴由臺北縣警察局板橋分局暨同分局報請臺灣板橋地方法院檢
    察署檢察官偵查起訴。
    理  由
一、訊據被告甲○○，供稱：「沒有自備鑰匙」、「我也沒有竊取他們的財物，我跟
    鄭暉弘約在那兒，路邊有那包東西。」、「〔螺絲起子〕鄭暉弘的。」、「〔警
    訊筆錄〕那是警察寫好，才要我簽的，我當時有吃藥。」、「確實沒有偷。」、
    「當時筆錄是警察寫好的。我跟鄭暉弘一起到該地的。」、「我不知道被害人是
    誰。去警訊時警察說要通知被害人來，我也莫名其妙。我到現場時，車子有嗚嗚
    叫，我有撿那包東西而已。」、「〔偵卷十九頁照片〕這是何時照的，我不知道
    ，車子停在何處我也不知道。」、「〔偵訊時所言〕我當時不是這樣回答，我並
    沒有偷。我當時因為想要交保。」、「我有說我叫不到車，要他〔鄭暉弘〕來載
    我，東西是他來時我才撿到的。」、「我是撿到的，不是偷的」〔參見本院八十
    九年七月二十日審判筆錄〕、「那天東西是我撿到的，是放在一袋內的，警察來
    說你不要跑不要跑，查扣的東西放在袋內」、「我沒有〔偷〕」〔參見本院八十
    九年五月十八日訊問筆錄〕、「沒有〔偷〕是鄭某〔指鄭暉弘〕偷的，當時有打
    鄭暉弘，所以暉弘才承認」、「是鄭暉弘偷的，我當時口氣不好，所以警察才故
    意說我的」〔參見本院八十九年四月十九日訊問筆錄〕等。查：
    〔一〕右揭事實，業據被害人鐘偉誠、乙○○於警訊時指訴歷歷〔參見八十八年
          度偵字第一六四六五號卷第八頁、第九頁〕，與共同被告鄭暉弘供述情節
          互核相符，並有贓物認領保管單貳紙〔附同上偵卷第十三頁、第十四頁〕
          暨扣案如附表所示螺絲起子參支足資佐證。
    〔二〕查被告甲○○於偵訊時自白「..我先開Ｎ４─六三一一號的車子〔拿〕裡
          面東西之後，再偷Ｐ７─六八二五，用縲絲起子把車門打開，在偷完第一
          輛車時，打電話叫鄭暉弘來載我」〔參見同上偵卷第二五頁反面〕，與鄭
          暉弘於警訊時供稱：「當時我到達他〔指被告甲○○〕所指定的地點時，
          看見他手裡拿了壹只黃色的塑膠袋，往我機車腳踏板放置，然後他〔指何
          文忠〕又轉身往另一部自小貨車〔車號不詳〕走去，突然有乙部自小客車
          〔車號Ｐ７─六八二五號〕警報器響起，.. 」〔參見同上偵卷第六頁反
          面〕等情，暨被害人鐘偉誠、乙○○指訴被害情節，互核均相符，扣案如
          附表所示物品，均為螺絲起子〔起訴書誤其中貳支為鑰匙〕，其中壹支長
          約拾公分、另貳支長約壹拾公分，業據本院當庭勘驗，有本院八十九年
          四月十九日訊問筆錄足參，客觀上自具危險性得充兇器使用，被告執之為
          事實欄所示犯行，業據其於偵訊時供明，凡此，尤見被告確有事實欄所示
          犯行，所辯前情為犯後飾卸之詞，未便遽信。
    〔三〕查被告之身分證統一編號為「Ｆ一二一九八五八六號」〔起訴書誤載為
          ：Ｚ000000000號〕，業據本院訊明其年籍，被害人乙○○所有
          之車輛其牌照號碼為Ｐ７─六八二五號〔起訴書誤載為Ｐ『Ｔ』─六八二
          五號〕，亦據被害人乙○○訴明，復有照片足參〔附同上偵卷第九頁、第
          十九頁〕，併扣案物品均為螺絲起子〔起訴書誤其中貳支為鑰匙〕，業見
          前述，均補正如事實欄及附表。
    〔四〕被告雖以「是鄭暉弘偷的，我當時口氣不好，所以警察才故意說我的」〔
          參見本院八十九年四月十九日訊問筆錄〕等置辯，意旨承辦員警誣陷。惟
          被告於偵訊時仍自白如前，復據被告供明「〔檢察官〕沒有〔違法取供〕
          」、「〔偵查時初訊筆錄〕是一問一答製作的」〔參見本院八十九年七月
          二十日審判筆錄〕，顯見被告於偵訊時係在「自由意志」下而為自白，排
          除被告之警訊筆錄，據前引事證，仍認被告確有事實欄所示犯行，本件事
          證明確，被告之右開犯行，堪予認定。
二、核被告所為，係犯刑法第三百二十一條第一項第三款之攜帶兇器竊盜罪。其接續
    以一加重竊盜行為竊取被害人丙○○、乙○○所有如事實欄所示物品得手，為想
    像競合犯，仍從一重之攜帶兇器竊盜罪處斷。被告於八十四年間，因違反修正前
    麻醉藥品管理條例案件，經本院判處有期徒刑陸月，確定後入監服刑，於八十六
    年七月三十日因徒刑執行完畢出監，有臺灣高等法院檢察署刑案紀錄簡覆表足佐
    ，五年之內再犯有期徒刑以上之本罪，為累犯，依法加重其刑。爰審酌被告犯罪
    之動機、目的、手段、所生危害暨公訴人當庭論告以被告在事證明確下猶「飾詞
    狡辯」請加重量刑〔參見本院八十九年七月二十日審判筆錄〕等一切情狀，量處
    如主文所示之刑。扣案如附表所示物品，為被告所有供其犯本罪所用之物，併依
    法宣告沒收。
據上論結，應依刑事訴訟法第二百九十九條第一項前段，刑法第五十五條、第三百二
十一條第一項第三款、第四十七條、第三十八條第一項第二款，判決如主文。
本案經檢察官洪清秀到庭執行職務。
中      華      民      國      八十九      年     七     月   二十四   日
                                      臺灣板橋地方法院刑事第五庭
                                          法  官  陳  福  來
右正本證明與原本無異。
如不服本判決應於送達後十日內向本院提出上訴狀。
                                          書記官  陳  春  銘
中      華      民      國      八十九      年     八     月     二     日
附表：
┌──┬─────────┬───┬──────────────────┐
│編號│品名│數  量│備                                註│
├──┼─────────┼───┼──────────────────┤
│一  │螺絲起子。        │支  │起訴書誤其中貳支為鑰匙。            │
└──┴─────────┴───┴──────────────────┘
附錄本案論罪科刑法條全文：
刑法第三百二十一條
犯竊盜罪而有左列情形之一者，處六月以上五年以下有期徒刑：
  一、於夜間侵入住宅或有人居住之建築物、船艦，或隱匿其內而犯之者。
  二  毀越門扇、牆垣或其他安全設備而犯之者。
  三  攜帶兇器而犯之者。
  四  結夥三人以上而犯之者。
  五  乘火災、水災或其他災害之際而犯之者。
  六  在車站或埠頭而犯之者。
前項之未遂罰之。


司法院資訊處製作；財團法人民間司法改革基金會備份。
